臺灣臺東地方法院刑事判決
111年度金訴字第10號
公  訴  人  臺灣臺東地方檢察署檢察官
被      告  范姜郁萍


上列被告因違反洗錢防制法等案件，經檢察官提起公訴（111年
度偵字第93號），及移送併辦（110年度偵字第11124號）後，於
本院準備程序進行中，被告先就被訴事實為有罪之陳述，經檢察
官聲請改依協商程序而為判決，本院合議庭裁定由受命法官獨任
進行協商程序，判決如下：
    主  文
范姜郁萍幫助犯洗錢防制法第十四條第一項之洗錢罪，處有期徒
刑貳月，併科罰金新臺幣壹萬元，罰金如易服勞役，以新臺幣壹
仟元折算壹日。緩刑貳年，並應依如附表所示之內容向廖耘胤給
付新臺幣參萬元。
    事實及理由
一、本件犯罪事實及證據，除犯罪事實欄一、第4列「22時」應
    更正為「23時5分」及證據部分應補充被告范姜郁萍於本院
    行準備程序時之自白及陳述者外，餘均同於起訴書之記載，
    均引用之（如附件）。
二、本件經檢察官與被告於審判外達成協商之合意且被告已認罪
    ，其合意內容為：被告幫助犯洗錢防制法第十四條第一項之
    洗錢罪，處有期徒刑2月，併科罰金新臺幣（下同）1萬元，
    罰金如易服勞役，以1,000元折算1日。緩刑2年，並應依如
    附表所示之內容向廖耘胤給付3萬元。經查，上開協商合意
    並無刑事訴訟法第 455條之4第1項所列情形之一，檢察官聲
    請改依協商程序而為判決，本院爰不經言詞辯論，於協商合
    意範圍內為協商判決，合予敘明。
三、應適用之法條：刑事訴訟法第455條之2第1項、第455條之4
    第2項、第455條之8、第454條第2項，洗錢防制法第2條第2
    款、第3條第2款、第14條第1項，刑法第11條、第30條第1項
    前段、第2項、第339條第1項、第55條前段、第42條第3項前
    段、第74條第1項第1款、第2項第3款，刑法施行法第1條之1
    第1項。
四、本判決除有刑事訴訟法第455條之4第1項第1款、第2款、第4
    款、第6款、第7款所定情形之一，或違反同條第 2項規定者
    外，檢察官與被告均不得上訴。
五、如有前項得上訴之情形，得自收受判決送達之日起20日內，
    向本院提出上訴書狀，上訴於第二審法院。
六、本案經檢察官莊琇棋提起公訴，檢察官馮興儒到庭執行職務
    。
中　　華　　民　　國　　111 　年　　3 　　月　　11　　日
                  刑事第一庭  法  官  蔡政晏
以上正本證明與原本無異。
本判決除有刑事訴訟法第455條之4第1項第1款、第2款、第4款、
第6款、第7款所定情形之一，或違反同條第2項規定外，檢察官
與被告均不得上訴。如有上開得上訴之情形，應於收受判決後20
日內向本院提出上訴書狀，並應敘述具體理由；其未敘述上訴理
由者，應於上訴期間屆滿後20日內向本院補提理由書「切勿逕送
上級法院」。
中　　華　　民　　國　　111 　年　　3 　　月　　11　　日
                              書記官  林慧芬 
附錄論罪科刑法條
洗錢防制法第14條
有第2條各款所列洗錢行為者，處7年以下有期徒刑，併科新臺幣
500萬元以下罰金。前項之未遂犯罰之。
前2項情形，不得科以超過其特定犯罪所定最重本刑之刑。
刑法第339條
意圖為自己或第三人不法之所有，以詐術使人將本人或第三人之
物交付者，處5年以下有期徒刑、拘役或科或併科50萬元以下罰
金。
以前項方法得財產上不法之利益或使第三人得之者，亦同。
前2項之未遂犯罰之。
附表　　　　　　　　　　　　　　　　
范姜郁萍應於民國一一一年六月三十日前給付廖耘胤新臺幣參萬元整。范姜郁萍以匯款方式匯入廖耘胤所有之國泰世華銀行帳戶（戶名：廖耘胤，代號：○一三，帳號：000000000000）。 
附件
臺灣臺東地方檢察署檢察官起訴書
                                       111年度偵字第93號
　　被　　　告　范姜郁萍
　　　　　　　　　　　　女　26歲（民國00年0月0日生）
　　　　　　　　　　　　住宜蘭縣○○鄉○○路0號之2
　　　　　　　　　　　　國民身分證統一編號：Z000000000號
上列被告因違反洗錢防制法等案件，業經偵查終結，認應提起公
訴，茲將犯罪事實及證據並所犯法條分敘如下：
　　　　犯罪事實
一、范姜郁萍明知國內社會上層出不窮之詐騙集團或不法份子為
    掩飾其不法行徑，隱匿其不法所得，避免執法人員之追究及
    處罰，常蒐購並使用他人帳戶，進行存提款與轉帳等行為，
    在客觀上可以預見一般取得他人帳戶使用之行徑，常與行財
    產犯罪所需有密切關聯，竟基於幫助詐欺取財及幫助洗錢之
    不確定故意，於民國110年6月7日23時5分許，在臺東縣○○市
    ○○路0號統一超商東捷門市，以提供一本金融帳戶領取新臺
    幣（下同）1萬1,000元之代價，將其所申辦之中國信託銀行
    帳號000000000000號帳戶之存摺、提款卡，寄予真實姓名年
    籍不詳之詐騙集團成員使用。嗣該詐騙集團成員取得上開帳
    戶之存摺及提款卡後，竟共同意圖為自己不法之所有，基於
    詐欺取財之犯意聯絡，於110年6月13日15時1分許，撥打電
    話予廖耘胤，佯稱：其前於東海模型購物，因系統有誤而重
    複扣款，需依指示至ATM操作取消云云，致廖耘胤陷於錯誤
    ，於同日16時21分許，將2萬9,989元匯入上開帳戶。嗣因廖
    耘胤發覺有異，報警處理，而循線查悉上情。
二、案經廖耘胤訴由臺中市政府警察局第一分局報告偵辦。
　　　　證據並所犯法條
一、證據清單及待證事實：
編號 證據名稱 待證事實 1 被告范姜郁萍於警詢及偵查中之供述 被告申辦上開帳戶之事實。 2 告訴人廖耘胤於警詢時之指訴 其遭詐騙，將上開款項匯入被告上開帳戶之事實。 3 上開帳戶之開戶基本資料、交易明細各1份 被告開設上開帳戶，並將帳戶提供予詐騙集團使用之事實。 4 被告與詐騙集團LINE對話紀錄1份 佐證被告以提供帳戶獲取報酬之方式，將上開帳戶交予詐騙集團之事實。 5 內政部警政署反詐騙諮詢專線紀錄表、新北市政府警察局汐止分局長安派出所受理案件證明單、受理詐騙帳戶通報警示簡便格式表、受理各類案件紀錄表、金融機構聯防機制通報單、告訴人提供之交易明細各1份 告訴人遭詐騙，匯款至被告上開帳戶之事實。 
二、按行為人提供金融帳戶提款卡及密碼予不認識之人，固非屬洗錢
    防制法第2條所稱之洗錢行為，不成立一般洗錢罪之正犯；然行
    為人主觀上如認識該帳戶可能作為收受、提領特定犯罪所得使
    用，他人提領後會產生遮斷資金流動軌跡以逃避國家追訴、處
    罰之效果，仍基於幫助之犯意而提供，則應論以幫助犯一般
    洗錢罪，最高法院108年台上大字第3101號刑事裁定可資參照
    。是核被告所為，係犯刑法第30條第1項前段、同法第339條
    第1項之幫助詐欺取財罪嫌及刑法第30條第1項前段、洗錢防
    制法第2條第2款、同法第3條第2款規定，應依同法第14條第
    1項幫助洗錢罪嫌論處。再被告以一行為，觸犯上開2罪名，
    為想像競合犯，請依刑法第55條規定，從一重處斷。又被告
    係對正犯資以助力而未參與犯罪行為之實行，為幫助犯，請
    依刑法第30條第2項規定減輕其刑。
三、依刑事訴訟法第251條第1項提起公訴。
　　此　致
臺灣臺東地方法院
中　　華　　民　　國　 111　　年　　1 　　月　　5 　　日
　　　　　　　　　　　　　    檢　察　官　莊琇棋
本件正本證明與原本無異
中　　華　　民　　國　 111　　年　　1 　　月　　13　　日
        　　　　　　　　　　　書  記  官  張秀凰
附錄本案所犯法條全文
中華民國刑法第339條
意圖為自己或第三人不法之所有，以詐術使人將本人或第三人之
物交付者，處 5 年以下有期徒刑、拘役或科或併科 50 萬元以
下罰金。
以前項方法得財產上不法之利益或使第三人得之者，亦同。
前二項之未遂犯罰之。

洗錢防制法第14條
有第二條各款所列洗錢行為者，處七年以下有期徒刑，併科新臺
幣五百萬元以下罰金。
前項之未遂犯罰之。
前二項情形，不得科以超過其特定犯罪所定最重本刑之刑。
臺灣嘉義地方檢察署檢察官移送併辦意旨書
                                    110年度偵字第11124號
　　被　　　告　范姜郁萍
　　　　　　　　　　　　女　26歲（民國00年0月0日生）
　　　　　　　　　　　　住嘉義縣○○市○○里○○○路00號
　　　　　　　　　　　　居宜蘭縣○○鄉○○村○○路0○號   　　　　　　　　　　　國民身分證統一編號：Z000000000號
上列被告因詐欺等案件，應與貴院審理之111年度金訴字第10號
（義股）案件併案審理，茲將犯罪事實、證據、所犯法條及併案
理由分述如下：
一、犯罪事實：范姜郁萍能預見若提供金融機構帳戶供不詳身分者使
    用，可能遭利用於遂行財產上犯罪之目的，竟仍基於幫助詐欺
    取財及基於掩飾、隱匿特定犯罪所得本質、來源及去向之不確
    定故意，於民國110年6月7日22時許，在臺東縣○○市○○路0號
    統一便利超商東捷門市，將其中國信託商業銀行（下稱中國
    信託）帳號000-000000000000號帳戶（下稱中國信託帳戶）
    之存摺、提款卡，寄送給真實姓名年籍不詳、LINE暱稱「主
    管」之人，並以LINE告知提款卡密碼。詐欺犯罪集團於取得
    上開中國信託銀行帳戶後，即共同意圖為自己不法之所有，
    基於詐欺取財、洗錢之犯意聯絡，於110年6月13日15時1分許
    ，撥打電話予廖耘胤，佯稱係網路賣家，因作業疏失重複扣
    款云云，致廖耘胤陷於錯誤，於同日16時21分許，轉帳新臺
    幣2萬9,989元至上開中國信託帳戶內，旋遭提領一空。嗣後
    廖耘胤察覺受騙而報警處理。案經廖耘胤訴由臺東縣警察局
    臺東分局報告偵辦。
二、證據：
（一）被告范姜郁萍於警詢中之供述。
（二）證人即告訴人廖耘胤於警詢中之指訴。
（三）內政部警政署反詐騙諮詢專線紀錄表、新北市政府警察局
      汐止分局長安派出所受理詐騙帳戶通報警示簡便格式表、
      中國信託商業銀行股份有限公司110年7月15日中信銀字第
      110224839164251號函暨被告之中國信託帳戶基本資料及
      交易明細、告訴人提出之國泰世華銀行轉帳收據影本、被
      告提出之對話記錄截圖相片等。
三、所犯法條：刑法第30條第1項前段、同法第339條第1項之幫
    助詐欺取財罪嫌及刑法第30條第1項前段、洗錢防制法第14
    條第1項幫助洗錢等罪嫌。
四、併案理由：被告范姜郁萍前因詐欺等案件，經臺灣臺東地方
    檢察署檢察官於111年1月5日以111年度偵字第93號提起公訴
    ，現由貴院（義股）以111年度金訴字第10號審理中，有該
    案起訴書、全國刑案資料查註表在卷可參。本件同一被告所
    涉相同罪嫌，與上開案件之犯罪事實相同，為同一案件，應
    予併案審理。
　　此　致
臺灣臺東地方法院
中　　華　　民　　國　 111　　年　　2 　　月　　10　　日
　　　　　　　　　　　　　　　檢　察　官　王輝興
附錄本案所犯法條全文
中華民國刑法第339條第1項
意圖為自己或第三人不法之所有，以詐術使人將本人或第三人之
物交付者，處 5 年以下有期徒刑、拘役或科或併科 50 萬元以
下罰金。

洗錢防制法第14條第1項
有第二條各款所列洗錢行為者，處 7 年以下有期徒刑，併科新
臺幣 5 百萬元以下罰金。